da: Piccolo-klapfunktioner: C#-trilleklap; D#-rulle; G#-mekanik; Høj G-klap; Fastgjort mekanisme; Spidse klaparme; Split E-mekanik; Andet
hr-HR: Značajke tipkovnice Piccolo: C# trill tipka; D# valjak; G# poluga; Tipka za visoki G; Mehanizam s iglama; Zašiljeni krakovi tipki; Split E mehanizam; Ostalo
ja: ピッコロの鍵盤機能: C#トリルキー; D#ローラー; G#レバー; ハイGキー; ピン付きメカニズム; ポインテッドキーアーム; スプリットEメカニズム; その他
en: Piccolo keywork features: C# trill key; D# roller; G# lever; High G key; Pinned mechanism; Pointed key arms; Split E mechanism; Other
pl: Cechy mechaniki pikolo: Klapka trylu C#; Rolka D#; Dźwignia G#; Klapka wysokiego G; Mechanizm osiowy; Szpiczaste ramiona klap; Dzielony mechanizm E; Inne
sk-SK: Funkcie klapiek na pikole: Trilková klapka C#; Valček D#; Páčka G#; Klapka vysokého G; Čapová mechanika; Špicaté ramená klapiek; E mechanika (Split E); Iné
de: Merkmale der Piccoloflötenklappen: Cis-Trillerklappe; Dis-Rolle; Gis-Hebel; Hoch-G-Klappe; Gestiftete Mechanik; Spitzdeckelmechanik; E-Mechanik; Andere
sv: Funktioner för piccolans klaffsystem: C#-drillklaff; D#-rulle; G#-hävarm; Hög G-klaff; Stiftad mekanik; Spetsiga klaffarmar; Delad E-mekanik; Övrigt
ko: 피콜로 키워크 특징: C# 트릴 키; D# 롤러; G# 레버; 하이 G 키; 핀 메커니즘; 포인티드 키 암; 스플릿 E 메커니즘; 기타
lt-LT: Pikolos klavišų mechanikos savybės: C# trilerio klavišas; D# volelis; G# svirtis; Aukštojo G klavišas; Sujungtas mechanizmas; Smailūs klavišų svertai; Padalytas E mechanizmas; Kita
it: Caratteristiche delle chiavi del piccolo: Chiave trillo Do#; Rullo del Re#; Leva del Sol#; Chiave del Sol acuto; Meccanismo con perni; Braccetti a punta; Meccanismo del Mi snodato; Altro
ru: Особенности механики пикколо: Трельный клапан До-диез; Ролик Ре-диез; Рычаг Соль-диез; Клапан верхнего Соль; Механизм на штифтах; Заостренные дужки клапанов; Разделенная Ми-механика; Другое
pt-PT: Características principais do Piccolo: Chave de trilo de Dó#; Rolete de Ré#; Alavanca de Sol#; Chave de Sol agudo; Mecanismo com pinos; Braços de chave pontiagudos; Mecanismo de Mi dividido; Outras
bg-BG: Характеристики на механиката на пиколото: Трил клапа за до диез; Ролка за ре диез; Лост за сол диез; Клапа за високо сол; Механизъм с щифтове; Заострени рамена на клапите; Разделен ми механизъм; Други
vi: Đặc điểm khóa Piccolo: Khóa rung C#; Con lăn D#; Cần bẩy G#; Khóa G cao; Cơ chế có chốt; Nhánh khóa đầu nhọn; Cơ chế E tách biệt; Khác
es: Características de los mecanismos de llaves del piccolo: Llave de trino de Do#; Rodillo de Re#; Palanca de Sol#; Llave de Sol alto; Mecanismo con pasador; Brazos de llave puntiagudos; Mecanismo de Mi partido; Otra
zh-CN: 短笛按键功能: C# 颤音键; D# 滚轮; G# 联动杆; 高音 G 键; 销钉机械装置; 尖头按键臂; 分割 E 键装置; 其他
fr: Caractéristiques du mécanisme de clés du piccolo: Clé de trille Do#; Rouleau Mib; Levier Sol#; Clé de Sol aigu; Mécanisme à goupille; Bras de clés pointus; Mécanisme de Mi dédoublé; Autre
nb: Klaffefunksjoner for pikkolo: C#-trilleklaff; D#-rulle; G#-hendel; Høy G-klaff; Pinnet mekanisme; Spisse klaffearmer; Delt E-mekanisme; Annet
nl: Piccolo kleppenwerk kenmerken: C#-trilklep; D#-roller; G#-hefboom; Hoge G-klep; Gepend mechanisme; Puntige kleparmen; Split E-mechanisme; Overige
zh-TW: 短笛按鍵系統特色: 升 C 顫音鍵; 升 D 滾輪; 升 G 撥桿; 高音 G 鍵; 插銷式機械結構; 尖鍵臂; 分離式 E 鍵機械結構; 其他
pt-BR: Piccolo recursos do mecanismo de chaves: Chave de trinado de Dó#; Rolete de Ré#; Alavanca de Sol#; Chave de Sol agudo; Mecanismo de pinos; Hastes de chaves pontiagudas; Mecanismo de Mi dividido; Outros
cs: Vlastnosti klapek pikoly: Trilková klapka Cis; Váleček Dis; Páčka Gis; Klapka vysokého G; Uchycená mechanika; Špičatá ramena klapek; E mechanika; Ostatní
ro-RO: Funcții ale tastelor Piccolo: Clapă tril Do#; Rolă Re#; Pârghie Sol#; Clapă Sol înalt; Mecanism cu știfturi; Brațe clape ascuțite; Mecanism Mi divizat; Altele
el: Χαρακτηριστικά Piccolo keywork: Κλειδί τρίλιας Ντο#; Ράουλο Ρε#; Μοχλός Σολ#; Κλειδί υψηλού Σολ; Καρφιτσωμένος μηχανισμός; Μυτεροί βραχίονες κλειδιών; Μηχανισμός διαχωρισμού Μι; Άλλο
hu: Pikoló billentyűzetének jellemzői: Cisz-trillabillentyű; Disz-görgő; Gisz-emelő; Magas G-billentyű; Tűs mechanika; Hegyes billentyűkarok; E-mechanika; Egyéb
fi: Piccolon koneiston ominaisuudet: Cis-trilliläppä; Dis-rulla; Gis-vipu; Korkea G -läppä; Tapitettu koneisto; Suippokärkiset läppävarret; Jaettu E-mekanismi; Muu
sl-SI: Lastnosti mehanizma flavte pikolo: Trilček za C#; Valjček za D#; Ročica za G#; Tipka za visoki G; Mehanizem z zatiči; Koničaste ročice tipk; Razcepljeni mehanizem E; Drugo
th: คุณสมบัติของกลไกคีย์ Piccolo: คีย์ทริล C#; ลูกกลิ้ง D#; คันโยก G#; คีย์ High G; กลไกแบบพิน; ก้านคีย์แบบแหลม; กลไก Split E; อื่นๆ
tr: Pikolo tuş sistemi özellikleri: Do# trill tuşu; Re# makarası; Sol# kolu; İnce Sol tuşu; Pimli mekanizma; Sivri uçlu tuş kolları; Ayrık Mi mekanizması; Diğer